最　高　行　政　法　院　裁　定
　　　　　　　　　　　　　　　　　　 96年度裁字第00209號
聲　請　人　甲○○
上列聲請人因與相對人考選部間考試事件，對中華民國95年5月
4日本院95年度裁字第906號裁定，聲請再審。本院裁定如下：
    主  文
再審之聲請駁回。
再審訴訟費用由聲請人負擔。
　　理  由
一、按當事人對於本院所為裁定聲請再審，必須原裁定具有行政
    訴訟法第273條之情形者，始得為之，觀之行政訴訟法第283
    條之規定自明。
二、本件聲請人前因考試事件提起行政訴訟，經本院以72年度裁
    字第433號裁定駁回後，曾先後多次聲請再審，均經本院以
    裁定予以駁回各在案。茲聲請人復對本院最近一次，即95年
    度裁字第906號裁定（下稱原裁定）聲請再審，核其聲請意
    旨無非係就軍需學校學員班之會計學分得否檢覈之事項加以
    敘述，且聲請人對本院89年度裁字第1166號裁定聲請再審已
    於該裁定之後三日之法定期間內提出書狀，原裁定程序中於
    民國（下同）94年7月21日所提出之書狀，係對於89年9月18
    日之再審訴狀補充陳述，並未逾期，原裁定以聲請再審逾越
    法定不變期間駁回聲請，於法不合。惟聲請人係於89年9月
    27日收受本院89年度裁字第1166號裁定，而聲請人於89年9
    月18日提出之書狀僅載明為補呈再審之訴證據訴狀，內容並
    未指明係針對本院89年度裁字第1166號裁定聲請再審，且聲
    請人於該訴狀內表明於「民國88年12月10日提起再審之訴，
    尚未奉裁定，因新行政訴訟法自89年7月1日施行，僅檢同本
    案全案始末有關證物連同88年12月10日聲請再審訴狀一併請
    求」，業經本院調卷查明，足認聲請人於89年9月18日提出
    之書狀，係對本院88年度裁字第868號裁定聲請再審程序中
    補呈證據，並非對本院89年度裁字第1166號裁定聲請再審，
    則原裁定以聲請人遲至94年7月21日始聲請再審，逾越法定
    不變期間，聲請不合法而裁定駁回其再審聲請，並無違誤。
    至聲請人以發現有利證據而依司法院釋字第154號、第177號
    解釋意旨，本件仍有行政訴訟法第273條第1項第1款、第12
    款、第13款、第14款規定之再審事由，並請求損害賠償云云
    ，經查，當事人對同一事件所為歷次裁判聲請再審者，必須
    其對最近一次之裁定具有再審理由者，始得進而審究其前各
    次裁定有無再審理由。聲請人前述主張無非係就本件原判決
    實體上事項加以主張，原裁定以聲請再審逾越法定不變期間
    為不合法而駁回，既無違誤，則原裁定前之裁判，有無再審
    事由，自無從審究。本件再審之聲請顯無再審理由，應予駁
    回。
三、依行政訴訟法第283條、第278條第2項、第104條、民事訴訟
    法第95條、第78條，裁定如主文。
中　　華　　民　　國　　96　　年　　1　　 月　　29　　日
                  第六庭審判長法  官　張　登　科
                              法  官  葉　百　修
                              法  官　藍　獻　林
                              法  官　林　清　祥
                              法  官　鄭  小  康
以  上  正  本  證  明  與  原  本  無  異
中　　華　　民　　國　　96　　年　　1　　 月　　30　　日
　　　　　　　　　　　　　　　書記官　伍　榮　陞
